【裁判字號】    98,易,662
【裁判日期】    980814
【裁判案由】    恐嚇
【裁判全文】
臺灣桃園地方法院刑事判決               98年度易字第662號
公  訴  人  臺灣桃園地方法院檢察署檢察官
被      告  簡武峰
上列被告因恐嚇案件，經檢察官提起公訴（98年度偵字第6517號）
，本院判決如下：
    主  文
簡武峰以加害生命、身體、財產之事，恐嚇他人致生危害於安全
，共參罪，各處拘役參拾日，如易科罰金，均以新臺幣壹仟元折
算壹日。應執行拘役捌拾日，如易科罰金，以新臺幣壹仟元折算
壹日。
    事  實
一、緣乙○○、甲○○在桃園縣大園鄉○○村○○路○段116 號
    經營檳榔攤，向真實姓名年籍不詳綽號「淑華」之成年女子
    購買檳榔，積欠貨款尚未償還，綽號「淑華」之成年女子乃
    委由丙○○向乙○○、甲○○催收帳款。詎丙○○多次向乙○○、甲○○催討債務，其催討債務過程中，於民國97年11
    月間某日，因乙○○、甲○○無法如期交付約定之金額，即
    基於恐嚇危害安全之犯意，撥打電話給甲○○，在電話中向
    甲○○恫稱：「再收不到錢，就要找人把檳榔攤堵起來，還
    會找人押走你」等語，致甲○○心生畏懼，致生危害於安全
    ；另又於98年1 月間某日，亦因乙○○、甲○○無法如期交
    付約定之金額，再撥打電話給甲○○，在電話中向甲○○恫
    稱：「再收不到錢，就要找人把檳榔攤堵起來，還會找人押
    走你」等語，致甲○○心生畏懼，致生危害於安全；復又於
    98年3 月4 日下午1 時許，前往上址檳榔攤，向乙○○、甲○○恫稱：「再不還錢，會找人堵你們的店，押走你們」等
    語，致乙○○、甲○○均心生畏怖，致生危害於安全。
二、案經桃園縣政府警察局大園分局報告臺灣桃園地方法院檢察
    署檢察官偵查起訴。
    理  由
壹、證據能力方面：
    本案所引用之供述及非供述證據，經本院依法踐行調查證據
    程序，檢察官、被告均不爭執各該證據之證據能力，且亦查
    無依法應排除其證據能力之情形，是後述所引用證據之證據
    能力均無疑義，先予敘明。
貳、認定被告有事實欄所載犯罪事實所憑之證據：
一、訊據被告固然承認有幫真實姓名年籍不詳綽號「淑華」之成
    年女子向乙○○、甲○○收帳，亦承認未於約定期限收到帳
    款就會打電話給甲○○催帳，惟矢口否認有何恐嚇危害安全
    犯行，辯稱：伊沒有說那些恐嚇的話云云。
二、經查：上開事實，業據證人乙○○、甲○○均於檢察官訊問
    時結證稱：「（問：被告何時電話恐嚇你們？）被告於97年
    11月間、98年過年前，都有打電話說要堵我，要找人押我，
    98年3 月4 日被告出現在檳榔攤，說要找人押我，我就報警
    處理」、「（問：你們與被告有何債務糾紛？）檳榔攤的檳
    榔是向一個叫淑華的小姐訂的，有欠她貨款，被告是來幫淑
    華討債」等語（見偵查卷宗第22頁）。證人乙○○於本院審
    理中結證稱：「（問：如何認識被告？）他是替檳榔攤的中
    盤商淑華來收貨款」、「（問：被告何時到檳榔攤收貨款？
    ）從97年10月開始，每隔1 星期就來收1 次」、「（問：你
    欠淑華多少貨款？）11萬元」、「（問：被告來收錢時，有
    對你說什麼恐嚇的話？）98年3 月4 日下午1 時許，被告在
    我經營的檳榔攤，說要找人堵我的店」、「（問：被告恐嚇
    你時，還有何人在場？）甲○○」、「（問：被告有無以電
    話恐嚇你？）沒有，是對甲○○電話恐嚇」等語（見本院98
    年度易字第662 號刑事卷宗第15頁）；證人甲○○於本院審
    理中亦結證稱：「（問：被告有無於98年3 月4 日下午1時
    許，在檳榔攤恐嚇你？）有，當時我在檳榔攤工作，被告突
    然把車開到我店門口，一進門就口氣很差說要找人堵我的店
    ，不讓我開店，還說要找人押走我」、「（問：除了當天以
    外，還有無恐嚇你的情形？）用電話恐嚇我至少兩次」、「
    （問：被告在電話中如何恐嚇你？）說要找人堵我的店，不
    要讓我開店，要找人來押我」、「（問：在偵查中曾經說97
    年11月、98年過年前，被告都打電話恐嚇你，是否正確？）
    日期大概是如此」、「（問：被告打電話或在檳榔攤跟你說
    那些話，你是否感覺如何？）感到害怕，所以98年3 月4日
    就去報警」、「（問：你如何確定恐嚇你的電話是被告打的
    ？）因為被告在電話中都會說他是丙○○，而且每次都是來
    檳榔攤收不足帳款或是要求他延期後隔天就會接到電話」、
    「（問：你在偵查中所稱98年過年前接到被告恐嚇電話是指
    幾月？）大約98年1 月間」等語（見本院98年度易字第662
    號刑事卷宗第17頁）。證人乙○○、甲○○迭於偵查及本院
    審理中結證稱被告確有於97年11月間某日、98年1 月間某日
    ，在電話中向甲○○恫稱：「再不還錢，就找人堵你的店，
    找人押你」等語，又於98年3 月4 日下午1 時許，在檳榔攤
    向乙○○、甲○○恫稱：「再不還錢，要找人堵你的店，找
    人押你」等語，又證人乙○○、甲○○前開證詞互核一致，
    是渠等之證詞應屬實情，自堪採信。被告仍執前詞否認，無
    非圖卸刑責之詞，委無足取。
二、綜上所述，本件事證已臻明確，被告前揭恐嚇危害安全犯行
    ，堪以認定，應依法論科。
參、論罪科刑：
    核被告丙○○所為，係犯刑法第305 條之恐嚇危害安全罪，
    共3 罪。被告於98年3 月4 日該次係以一恫稱：「再不還錢
    ，就找人堵你們的店，找人押你們」之恐嚇危害安全之行為
    ，同時致被害人乙○○、甲○○2 人心生畏懼，為想像競合
    犯，應依刑法第55條前段規定，從一重處斷。又被告所犯上
    開3 罪間，犯意各別，行為互殊，應予分論併罰。爰審酌被
    告前因違反肅清煙毒條例、麻醉藥品管制條例、槍砲彈藥刀
    械管制條例，分別經法院判處有期徒刑3 年4 月、6 月、5
    月確定，並定執行刑為4 年，於82年11月30日入監，86年1
    月14日縮刑期滿（未構成累犯），有臺灣高等法院被告前案
    紀錄表1 份在卷可查，素行不良，受託向乙○○、甲○○催
    討債務，竟出言恐嚇乙○○、甲○○，所為非是，兼衡被告
    之智識程度、犯罪目的、手段，及犯後否認犯行，實乏悔悟
    之心等一切情狀，量處如主文所示之刑，並諭知易科罰金折
    算標準。
據上論斷，應依刑事訴訟法第299 條第1 項前段，刑法第305 條
第55條前段、第41條第1 項前段、第51條第6 款，刑法施行法第
1之1條第1 項、第2 項前段，判決如主文。
本案經檢察官楊凱真到庭執行職務。
中    華    民    國    98    年    8     月    14    日
                  刑事第八庭    法  官  張明儀
以上正本證明與原本無異。
如不服本判決應於收受判決後10日內向本院提出上訴書狀，並應
敘述具體理由。其未敘述上訴理由者，應於上訴期間屆滿後20日
內向本院補提理由書 (均須按他造當事人之人數附繕本)「 切勿
逕送上級法院」。
                                書記官  邱仲騏
中    華    民    國    98    年    8     月    14    日
附錄本案論罪科刑之法條：
中華民國刑法第305條
（恐嚇危害安全罪）
以加害生命、身體、自由、名譽、財產之事，恐嚇他人致生危害
於安全者，處 2 年以下有期徒刑、拘役或 3 百元以下罰金。


司法院資訊處製作；財團法人民間司法改革基金會備份。
